臺灣高等法院刑事判決　　　　　　　　 94年度上易字第876號
上　訴　人　台灣宜蘭地方法院檢察署檢察官
被　　　告　乙○○
上列上訴人因被告竊盜案件，不服臺灣宜蘭地方法院，94年度易
字第131號，中華民國94年4月20日第一審判決（起訴案號：臺灣
宜蘭地方法院檢察署94年度偵字第553號），提起上訴，本院判
決如下：
    主  文
原判決撤銷。
乙○○攜帶兇器竊盜，處有期徒刑陸月，如易科罰金，以佰元
折算壹日。扣案之破壞剪壹支沒收。
    事  實
一、乙○○意圖為自己不法之所有，於民國93年12月14日晚間7
    、8時許，攜帶其所有客觀上足以對人之生命、身體造成危
    險之兇器破壞剪1支，駕駛其向吳慧芬借用之RCL-893號輕機
    車前往甲○○位於宜蘭縣頭城鎮○○路400號之九孔養殖場
    ，以上開破壞剪著手截斷甲○○所有之電纜線1條（總長度
    約15公尺）得逞，欲持去變賣換錢花用，因裝置於電纜線上
    之斷電警報系統響起而為甲○○發現，乙○○見事跡敗露未
    及取走該電纜線即轉身逃逸。嗣經警尋線查獲，並扣得上開
    破壞剪1支。
二、案經宜蘭縣警察局礁溪分局報告臺灣宜蘭地方法院檢察署檢
    察官偵查起訴。
    理  由
一、訊據被告乙○○對於上揭事實均坦承不諱，核與被害人甲○
    ○於警詢、偵查中所述失竊情節大致相符，且被告前往被害
    人經營之養殖場所騎用之機車係向吳慧芬借用，亦據吳慧芬
    在警訊中供陳在卷，並有扣案之破壞剪1支、查獲照片2紙附
    卷可稽。是本件事證明確，被告犯行洵堪認定，應予依法論
    科。
二、按刑法第321條第1項第3款之攜帶兇器竊盜罪，係以行為人
    攜帶兇器竊盜為其加重條件，此所謂兇器，凡客觀上足對人
    之生命、身體構成威脅，具有危險性者均屬之。破壞剪為金
    屬製品，質地堅硬，利刃尖銳，在客觀上對人之生命、身體
    具有危險，足作為兇器使用，應堪認定。又被告持破壞剪已
    著手剪斷被害人養殖場之電纜占有，雖因電纜上之斷電警報
    系統響起而為被害人發現，被告為免被逮捕即時逃逸，未及
    將剪斷之電纜及所騎機車一併取走帶離現場，但依最高法院
    49年台上字第939號判例意旨，其竊盜行為即已完成，應屬
    既遂。
三、核被告乙○○所為，係犯刑法第321條第1項第3款之攜帶兇
    器竊盜罪，原審疏未詳予推究，以被告逃離現場未及攜走其
    所剪斷之電纜，因認尚未移置於其實力支配之下而未生竊得
    財物之結果，變更公訴人即遂罪起訴法條，改論竊盜未遂罪
    ，顯有違誤，公訴人上訴意旨執以指摘原判決不當，為有理
    由，應由本院將原判決撤銷改判，爰審酌被告前有麻藥、妨
    害自由、公共危險等前科，此有本院被告前案紀錄表1份在
    卷可參，素行不良，詎仍不知悔改，竟又攜帶兇器行竊之動
    機、目的、手段，以竊取電纜財物影響九孔養殖場用電中斷
    之損失及犯罪後尚知坦承犯行等一切情狀，量處如主文第二
    項所示之刑，並諭知易科罰金折算標準，以資懲儆。扣案之
    破壞剪1支，為被告所有，並為供其竊盜所用之物，應依刑
    法第38條第1項第2款，宣告沒收之。
據上論斷，應依刑事訴訟法第369條第1項前段、第364條、第299
條第1項前段，刑法第321條第1項第3款、第41條第1項前段、第
38條第1項第2款，罰金罰鍰提高標準條例第2條，判決如主文。
本案經檢察官劉靜婉到庭執行職務。
中　　華　　民　　國　　94　　年　　6 　　月　　29　　日
　　　　　　　　　刑事第十庭審判長法　官陳正雄
　　　　　　　　　　　　　　　　  法　官許錦印
　　　　　　　　　　　　　　　　  法　官黃金富
以上正本證明與原本無異。
不得上訴。
                                  書記官江采廷
中　　華　　民　　國　　94　　年　　6 　　月　　30　　日
